臺灣臺南地方法院柳營簡易庭民事判決
111年度營小字第97號
原      告  華南產物保險股份有限公司

法定代理人  陳文智  


訴訟代理人  林滄堯  
被      告  林育朋  
上列當事人間請求侵權行為損害賠償事件，經本院於民國111年2
月16日言詞辯論終結，判決如下：
    主  文
被告應給付原告新臺幣肆萬柒仟玖佰玖拾伍元，及自民國一百一
十一年一月十二日起至清償日止，按週年利率百分之五計算之利
息。
訴訟費用新臺幣壹仟元由被告負擔。
本判決得假執行。
    理由要領
一、本件係依民事訴訟法第436條之18第1項製作之簡化判決書。
二、原告主張被告於民國108年3月6日凌晨2時40分許，無駕駛執
    照駕駛訴外人邱月美所有，由原告承保強制汽車責任保險，
    車牌號碼000-0000號自用小客車，沿國道一號由南往北方向
    行駛，行經臺南市○○區○道○號北向295公里300公尺處，本應
    注意車前狀況，並隨時採取必要之安全措施，而依當時情形
    ，並無不能注意之情事，竟疏未注意上情，追撞前方由訴外
    人廖明芳所駕駛之車牌號碼000-0000號自用小貨車，致廖明
    芳受有第二腰椎爆裂性骨折、雙側恥骨骨折、右側骶骨骨折
    及尾骨骨折、右膝深層撕裂傷、呼吸衰竭、臀部擠壓傷、雙
    側骨盆骨折及第二腰椎壓迫性骨折合併雙下肢無力等傷害（
    下稱系爭傷害），經原告依保險契約賠付廖明芳因受系爭傷
    害所生之醫療費用新臺幣（下同）47,995元（含膳食費28,6
    20元、部分負擔10,870元、掛號費1,450元、診斷證明書500
    元、依健保緊急自動醫療費用核退辦法核付診療費用1,035
    元、交通費用5,520元）等情，業據其提出汽車險理賠出險
    通知書、國道公路警察局道路交通事故當事人登記聯單、道
    路交通事故現場圖、監理服務網交通罰鍰查詢及繳納列印、
    台灣基督長老教會新樓醫療財團法人麻豆新樓醫院108年5月
    14日診斷證明書、中國醫藥大學附設醫院108年3 月21日、1
    09年12月9日、110年2月26日診斷證明書、衛生福利部臺中
    醫院108年4月19日、108年6月4日診斷證明書、仁愛醫療財
    團法人台中仁愛醫院108年5月7日、108年7月3日診斷證明書
    、林新醫療社團法人林新醫院108年7月29日、108年8月19日
    、108年9月4日、108年9月23日、108年11月27日診斷證明書
    、澄清復健醫院108年9月19日診斷證明書、強制汽車責任保
    險理賠計算書、強制險醫療給付費用彙整表等影本各1紙、
    醫療收據影本18張、交通費用證明書影本1紙暨網路地圖列
    印6份為證（見本院卷第21頁至第57頁、第63頁、第145頁至
    第183頁），並有本院依職權向國道公路警察局第四公路警
    察大隊新營分隊調取之交通事故資料卷宗影本1份附卷可稽
    （見本院卷第89頁至第141頁）。且被告已於相當時期受合
    法之通知，而於言詞辯論期日不到場，亦未提出準備書狀爭
    執，依民事訴訟法第436條之23準用同法第436條第2項，再
    準用第280條第3項準用第1項之規定，視同自認。本院核閱
    上開證物均與原告所述相符，自堪信其主張為真實。被告於
    駕駛執照註銷後駕駛自用小客車，違反道路交通管理處罰條
    例第21條第1項第4款之規定駕車致生本件交通事故，原告於
    賠付廖明芳上開醫療費用後，自得依強制汽車責任保險法第
    29條第1項第5款規定，在給付金額之範圍內，代位廖明芳依
    民法第184條第1項前段規定向被告請求損害賠償。從而，原
    告之訴，為有理由，應予准許。
三、依民事訴訟法第436條之23、第436條之18第1項、第436條第
    2項、第385條第1項前段、第78條、第436條之19第1項、第4
    36條之20，判決如主文。　　
中　　華　　民　　國　　111 　年　　3 　　月　　2 　　日
                  柳營簡易庭    法  官  徐安傑以上正本係照原本作成。
被告如不服本判決，應於送達後20日內，向本院提出上訴狀並表
明上訴理由（依民事訴訟法第436條之24第2項之規定，對於小額
程序之第一審判決提起上訴，非以其違背法令為理由，不得為之
），如於本判決宣示後送達前提起上訴者，應於判決送達後20日
內補提上訴理由書（須附繕本）。且上訴狀內應記載表明（一）
原判決所違背之法令及其具體內容。（二）依訴訟資料可認為原
判決有違背法令之具體事實者。
中　　華　　民　　國　　111 　年　　3 　　月　　2 　　日
                                書記官  吳昕儒